臺灣臺南地方法院臺南簡易庭民事判決
110年度南簡字第799號
原      告  何宸瑀  

被      告  沈足珍  

上列當事人間請求損害賠償事件，原告於刑事訴訟程序（109年
度易字第1375號）提起刑事附帶民事訴訟（109年度附民字第489
號），經本院刑事庭移送前來，本院於民國110年9月23日言詞辯
論終結，判決如下：
    主  文
一、被告應給付原告新臺幣20,000元及自民國109年12月29日起
    至清償日止，按週年利率百分之5計算之利息。
二、原告其餘之訴駁回。
三、訴訟費用由被告負擔十分之一，餘由原告負擔。
四、本判決原告勝訴部分得假執行；但被告以新臺幣20,000元為
    原告預供擔保，得免為假執行。
五、原告其餘假執行之聲請駁回。
    事實及理由
一、本件被告經合法通知，無正當理由未於最後一次言詞辯論期
    日到場，核無民事訴訟法第386條各款所列情形，爰依原告
    之聲請，由其一造辯論而為判決。
二、原告起訴主張略以：
　㈠被告乙○○與原告甲○○間因感情及債務糾紛而心生不滿，明知
    社群網站臉書（Facebook）網頁可供該社群網站成員閱覽，
    係屬公眾得以瀏覽共見之狀態，竟仍意圖散布於眾之誹謗故
    意，於民國（下同）109年3月4日23時36分許，在其位於臺
    南市○○區○○街00巷0號住處，利用手機設備連結網際網路，
    被告以其申設之帳號「OOOO OOOOOOOOＯ張貼原告之錄影畫面
    並貼文指摘原告「很多朋友想看那個霸凌男的霸凌女朋友..
    .就放一段霸凌女早上堵在我要上樓的那個餐廳樓梯間，最
    美的背影影片吧！注意影中人喔！看到這個霸凌女記得有多
    遠就閃多遠！人家外面乞討仔很多，黑道背景很硬的喔！」
    等語，足以毀損原告之名譽。
　㈡按因故意或過失，不法侵害他人之權利者，負損害赔償責任
    。故意以背於善良風俗之方法，加損害於他人者亦同。」、
    「不法侵害他人之身體、健康、名譽、自由、信用、隱私、
    貞操，或不法侵害其他人格法益而情節重大者，被害人雖非
    財產上之損害，亦得請求賠償相當之金額。其名譽被侵害者
    ，並得請求回復名譽之適當處分。」民法第184條第1項前段
    、第195條第1項分別定有明文。故被告上開行為，侵害原告
    之名譽，爰請求被告給付精神賠償新臺幣（下同）20萬元。
　㈢並聲明：被告應給付原告20萬元，及自起訴狀繕本送達翌日
    起至清償日止，按週年利率百分之5計算之利息。
二、被告經合法通知，未於最後一次言詞辯論到庭，惟據其以前
    到庭陳述則以：被告只同意把原告的影片ＰＯ上網這點有錯，
    惟係因原告在公司霸凌欺負我，並以其經濟狀況不佳，無法
    賠償原告請求之金額等語抗辯。
三、得心證之理由：　　
　㈠原告主張被告於109年3月4日23時36分許，以其申設之FACEBO
    OK帳號「OOOO OOOOOOOO」張貼原告之錄影畫面並貼文指摘
    原告「很多朋友想看那個霸凌男的霸凌女朋友...就放一段
    霸凌女早上堵在我要上樓的那個餐廳樓梯間，最美的背影影
    片吧！注意影中人喔！看到這個霸凌女記得有多遠就閃多遠
    ！人家外面乞討仔很多，黑道背景很硬的喔！」等事實，有
    原告提出之臉書網頁截圖、通訊軟體對話內容截圖在卷為證
    （附民卷第13至31頁）；又被告上開行為，業經本院以109
    年度易字第1375號刑事判決判處被告犯散布文字毀謗罪，累
    犯，處拘役20日，如易科罰金，以1,000元折抵1日；因原告
    不服上開判決刑度委請檢察官提請上訴，復經臺灣高等法院
    臺南分院以110年度上易字第374號判決駁回上訴確定乙情，
    亦據本院調取刑案卷宗核閱無訛，認原告上開主張均堪信為
    真實。
　㈡按故意或過失不法侵害他人權利者，負損害賠償責任；又不
    法侵害他人之身體、健康、名譽、自由、信用、隱私、貞操
    ，或不法侵害其他人格法益而情節重大者，被害人雖非財產
    上之損害，亦得請求賠償相當之金額，民法第184條第1項前
    段及第195條第1項前段分別定有明文。又按民法上名譽權之
    侵害非即與刑法之誹謗罪相同，名譽有無受損害，應以社會
    上對個人評價是否貶損作為判斷之依據，苟其行為足以使他
    人在社會上之評價受到貶損，不論其為故意或過失，均可構
    成侵權行為，其行為不以廣佈於社會為必要，僅使第三人知
    悉其事，亦足當之（最高法院90年台上字第646號判決意旨
    參照）。
　㈢次按被害人受有非財產上損害，請求加害人賠償相當金額之
    慰撫金時，法院對於慰撫金之量定，應斟酌實際加害情形、
    所造成之影響、被害人痛苦程度、兩造之身分、地位、經濟
    情形及其他各種狀況，以核定相當之數額。爰審酌原告108
    年所得總額為336,267元；被告109年所得總額為344,116元
    ，名下無財產，此有原告108年之所得清單及被告稅務電子
    閘門財產所得調件明細等件在卷可參，並兼衡酌被告上開行
    為對原告名譽權所生損害之程度等一切情狀，認原告請求被
    告賠償之精神慰撫金應以2萬元為適當，逾此範圍之請求，
    則屬過高，不應准許。
  ㈣末按給付無確定期限者，債務人於債權人得請求給付時，經
    其催告而未為給付，自受催告時起，負遲延責任。其經債權
    人起訴而送達訴狀，或依督促程序送達支付命令，或為其他
    相類之行為者，與催告有同一之效力。遲延之債務，以支付
    金錢為標的者，債權人得請求依法定利率計算之遲延利息；
    應付利息之債務，其利率未經約定，亦無法律可據者，週年
    利率為5％，民法第229條第2項、第233條第1項前段及第203 
    條分別定有明文。查本件被告應為之前揭損害賠償之給付，
    並無確定期限，且原告起訴時係請求被告於刑事附帶民事訴
    訟起訴狀繕本送達翌日起加計利息，而上開刑事附帶民事訴
    訟起訴狀繕本係於109年12月28日送達，此有本院送達證書1
    份在卷可按（附民卷宗第33頁），負遲延責任。從而，原告
    請求被告給付自109年12月29日起至清償日止，按週年利率5
    ％計算之利息，即屬正當；逾此部分之請求，則非正當。
四、綜上所陳，原告依民法第184條第1項前段、第195條第1項規
    定，請求被告給付20,000元及自109年12月29日起至清償日
    止，按週年利率5%計算之利息，為有理由，應予准許。逾此
    部分之請求，為無理由，應予駁回。
五、本件係屬民事訴訟法第427條第1項簡易訴訟事件，所為被告
    部分敗訴之判決，爰依同法第389條第1項第3款之規定，就
    原告勝訴部分依職權宣告假執行。
六、按各當事人一部勝訴、一部敗訴者，其訴訟費用，由法院酌
    量情形，命兩造以比例分擔或命一造負擔，或命兩造各自負
    擔其支出之訴訟費用。民事訴訟法第79條定有明文。本院審
    酌原告之請求內容、訟爭之起因及兩造勝敗比例等情，爰確
    定本件訴訟費用之負擔如主文第三項所示。
七、據上論結，本件原告之訴為一部有理由、一部無理由，依民
    事訴訟法第436條第2項、第385條第1項前段、第79條、第38
    9條第1項第3款，判決如主文。
中　　華　　民　　國　　110 　年　　 10　　月　　7　　日
                    臺南簡易庭    法　官  侯明正
以上正本係照原本作成。
如不服本判決，應於判決送達後20日內，向本院提出上訴狀並表
明上訴理由，如於本判決宣示後送達前提起上訴者，應於判決送
達後20日內補提上訴理由書（須附繕本）。
中　　華　　民　　國　　110 　年　　 10　　月　　7　　日
                                  書記官  陳世明